【裁判字號】    97,審易,1729
【裁判日期】    980220
【裁判案由】    竊盜等
【裁判全文】
臺灣桃園地方法院宣示判決筆錄        97年度審易字第1729號
公  訴  人  臺灣桃園地方法院檢察署檢察官
被      告  丙○○
指定辯護人  本院公設辯護人林銘宏
上列被告因竊盜等案件（起訴案號：97年度偵字第17257 號、第
17861 號），於中華民國98年2 月20日下午5 時許，在本院第十
四法庭宣示判決，出席職員如下：
          法  官   鍾雅蘭
          書記官   楊郁馨
法官起立朗讀判決主文、犯罪事實要旨、處罰條文，及告以上訴
限制、期間並提出上訴狀之法院，且諭知記載其內容：
一、主  文：
    丙○○攜帶兇器竊盜，累犯，處有期徒刑拾月，扣案之六角
    扳手壹支沒收；又毀越安全設備、於夜間侵入住宅竊盜，累
    犯，處有期徒刑拾月；又攜帶兇器、毀壞安全設備竊盜未遂
    ，累犯，處有期徒刑陸月，扣案之折疊刀壹支、一字起子壹
    支均沒收；又教唆未指定犯人，而向該管公務員誣告犯罪，
    累犯，處有期徒刑參月。應執行有期徒刑貳年，扣案之六角
    扳手壹支、折疊刀壹支、一字起子壹支均沒收。
二、犯罪事實要旨：
    丙○○前於民國82年間因竊盜等案件，經臺灣高等法院以83
    年度上訴字第933 號，就竊盜部分，判處有期徒刑4 年，並
    於刑前強制工作3 年、就違反麻醉藥品管理條例部分，判處
    有期徒刑7 月、就所犯藥事法部分，判處有期徒刑5 月及就
    妨害自由部分，判處有期徒刑3 月確定（竊盜部分經上訴最
    高法院以83年度台上字第5223號駁回上訴確定），嗣經臺灣
    高等法院以83年度聲字第1978號裁定應執行有期徒刑5 年確
    定，於88年3 月26日縮短刑期假釋併付保護管束出監；復於
    假釋中即88年間因犯竊盜案件遭撤銷假釋，尚餘殘刑2 年17
    日待執行，該次竊盜犯行並經本院以89年度易緝字第78號判
    處有期徒刑6 月確定；又於89年間因違反槍砲彈藥刀械管制
    條例案件，經臺灣新竹地方法院以90年度訴字第189 號判處
    有期徒刑1 年10月確定；再於91年間因竊盜案件，經臺灣新
    竹地方法院以91年度易字第719 號判處有期徒刑10月確定，
    上開三罪並經臺灣新竹地方法院以91年度聲字第1023號裁定
    應執行有期徒刑3 年確定，並與前揭殘刑2 年17日接續執行
    ，於94年8 月17日假釋併付保護管束出監，迄94年10月27日
    縮刑期滿，假釋未經撤銷，其未執行之刑，以已執行論。另
    於95年間因竊盜案件，經本院以95年度易字第1167號判處有
    期徒刑9 月確定，嗣經本院以96年度聲減字第1850號裁定減
    為有期徒刑4 月15日確定；於同年間復因施用第二級毒品案
    件，經本院以95年度壢簡字第904 號判處有期徒刑4 月確定
    ；於同年間又因竊盜案件，經本院以95年度壢簡字第1608號
    、95年度易字第1200號及95年度易字第428 號分別判處有期
    徒刑6 月、9 月及1 年確定；上開四罪嗣經本院以96年度聲
    減字第7547號裁定分別減為有期徒刑2 月、3 月、4 月15日
    、6 月，應執行有期徒刑1 年3 月15日確定，並經與前開有
    期徒刑4 月15日接續執行，甫於97年3 月31日縮刑期滿執行
    完畢（於本案均構成累犯）。詎其仍不知悔改，而為下列行
    為：
  (一)於97年7 月27日晚間8 時30分許，在位於桃園縣觀音鄉崙坪
    村15鄰246 之2 號住宅前，因見黃盛春所有之牌照號碼為LP
    -0113 號自小貨車無人看管，竟基於為自己不法所有之意圖
    ，以隨身攜帶，客觀上可作為兇器使用之六角板手撬開車門
    後（毀損部分未據告訴），竊取上開車輛，於駛至桃園縣觀
    音鄉○○村○○鄰○○道路旁時，為黃盛春之子辛○○騎乘機
    車會同警方攔獲，並扣得其所有供本件竊盜使用之六角扳手
    1 支。
  (二)於97年8 月5 日晚間6 時至7 時許，竟基於為自己不法所有
    之意圖，先向不知情之甲○○商借江浚民所有，由甲○○管
    領之牌照號碼為GLM-421 號之重型機車，並騎至庚○○位於
    桃園縣觀音鄉崙坪村12鄰210 之6 號之住處前，隨手以地上
    起到之石塊，打破該住處1 樓為安全設備之窗戶玻璃後，踰
    越該安全設備侵入該住宅，徒手竊取液晶電視、茶葉、毛巾
    7 打等物品得手後放置於屋外地上準備載運離開，隨遭正巧
    返家之乙○○、己○○、戊○○所發現，即匆忙騎乘上開重
    型機車逃離現場。
  (三)於97年8 月5 日晚間7 時許逃離上址返家後，旋於同日晚間
    7 時20分許，另基於為自己不法所有之意圖，騎乘不知情之
    母親梁張錦梅所有之牌照號碼為BA8-288 號之重型機車，前
    往丁○○位於桃園縣觀音鄉崙坪村9 鄰155 號旁之倉庫，以
    隨身攜帶、客觀上可作為兇器使用之折疊刀及一字起子毀壞
    倉庫門鎖後入內（毀損部分未據告訴），並試圖撬開倉庫內
    之保險箱行竊，然因尚未成功開啟而未遂，隨即察覺丁○○
    返回倉庫而倉皇逃逸。
  (四)丙○○於逃離後，因恐騎乘向甲○○借得之機車車牌號碼遭
    他人記下報警，將會為警循線查獲，竟於97年8 月5 日晚間
    7 時30分許將上開牌照號碼為GLM-421 號之重型機車返還給
    甲○○時，另基於教唆未指定犯人，而向該管公務員誣告犯
    罪之犯意，教唆甲○○（另由臺灣桃園地方法院檢察署檢察
    官簽分偵辦）向桃園縣政府警察局大園分局新坡派出所員警
    姜新樹報稱機車失竊，嗣承辦員警恰巧受理丙○○竊盜案件
    ，前往甲○○家察看時，當場查獲上情，並扣得丙○○所有
    供上開(三)之竊盜犯行使用之折疊刀及一字起子各1 支。
三、處罰條文：
    刑法第321 條第1 項第1 款、第2 款、第3 款、第2 項、第
    25條第2 項、第171 條第1 項、第29條第1 項、第47條第1
    項、第38條第1 項第2 款、第51條第5 款，刑法施行法第1
    條之1 第1 項、第2 項前段。
四、協商判決除有刑事訴訟法第455 條之4 第1 項第1 款於本訊
    問程序終結前，被告撤銷協商合意或檢察官撤回協商聲請者
    ；第2 款被告協商之意思非出於自由意志者；第4 款被告所
    犯之罪非第455 條之2 第1 項所定得以協商判決者；第6 款
    被告有其他較重之裁判上一罪之犯罪事實者；第7 款法院認
    應諭知免刑或免訴、不受理者情形之一，及違反同條第2 項
    「法院應於協商合意範圍內為判決；法院為協商判決所科之
    刑，以宣告緩刑或2 年以下有期徒刑、拘役或罰金為限」之
    規定者外，不得上訴。
五、如有前項得上訴之情形者，得自收受判決送達之日起10日內
    ，向本院提出上訴書狀，上訴於第二審法院。
中    華    民    國    98    年     2    月    20    日
                        刑事庭  法  官  鍾雅蘭
以上正本證明與原本無異。
                                書記官  楊郁馨
中    華    民    國    98    年     2    月    20    日
附錄本案論罪科刑法條：
中華民國刑法第321條
犯竊盜罪而有左列情形之一者，處6 月以上、5 年以下有期徒刑
：
一、於夜間侵入住宅或有人居住之建築物、船艦或隱匿其內而犯
    之者。
二、毀越門扇、牆垣或其他安全設備而犯之者。
三、攜帶兇器而犯之者。
四、結夥三人以上而犯之者。
五、乘火災、水災或其他災害之際而犯之者。
六、在車站或埠頭而犯之者。
前項之未遂犯罰之。
中華民國刑法第171條
未指定犯人，而向該管公務員誣告犯罪者，處1 年以下有期徒刑
、拘役或3 百元以下罰金。
未指定犯人，而偽造、變造犯罪證據，或使用偽造、變造之犯罪
證據，致開始刑事訴訟程序者，亦同。


司法院資訊處製作；財團法人民間司法改革基金會備份。
